# 企业改制，应付职工教育经费余额的处理

提问人：清茶一杯 时间：2015-10-09 15:57:34
请问：对于外商投资企业按税后利润计提的职工奖励福利基金，也比照该意见处理吗？

回答人：chenyiwei
该通知中有一句话是和职工奖福基金有关的，即事实上是按需提取。

提问人：清茶一杯 时间：2015-10-09 22:02:55
陈版，未见通知中与职工福利基金有关的呢

回答人：chenyiwei
抱歉，是在财企[2006]67号文中。